【裁判字號】    97,裁,796
【裁判日期】    970124
【裁判案由】    綜合所得稅
【裁判全文】
最  高  行  政  法  院  裁  定
                                     97年度裁字第00796號
上  訴  人  甲○○
訴訟代理人  呂傳勝  律師
被 上訴 人  財政部臺灣省北區國稅局
代  表  人  乙○○
上列當事人間因綜合所得稅事件，上訴人對於中華民國96年9月6
日臺北高等行政法院95年度訴字第3776號判決，提起上訴，本院
裁定如下：
    主  文
上訴駁回。
上訴審訴訟費用由上訴人負擔。
    理  由
一、按對於高等行政法院判決之上訴，非以其違背法令為理由，
    不得為之，行政訴訟法第242條定有明文。依同法第243條第
    1項規定，判決不適用法規或適用不當者，為違背法令；而
    判決有同條第2項所列各款情形之一者，為當然違背法令。
    是當事人對於高等行政法院判決上訴，如依行政訴訟法第24
    3條第1項規定，以高等行政法院判決有不適用法規或適用不
    當為理由時，其上訴狀或理由書應有具體之指摘，並揭示該
    法規之條項或其內容；若係成文法以外之法則，應揭示該法
    則之旨趣；倘為司法院解釋或本院之判例，則應揭示該判解
    之字號或其內容。如以行政訴訟法第243條第2項所列各款情
    形為理由時，其上訴狀或理由書，應揭示合於該條項各款之
    事實。上訴狀或理由書如未依此項方法表明，或其所表明者
    與上開法條規定不合時，即難認為已對高等行政法院判決之
    違背法令有具體之指摘，其上訴自難認為合法。
二、本件上訴人對於高等行政法院判決提起上訴，其爭點之屬性
    為「事實認定」。針對上訴人民國90年度之綜合所得稅額，
    被上訴人認定其配偶依所得稅法第76條之1之擬制設算規定
    ，有取自信中公司之營利所得，而將之納入稅基範圍計算稅
    額，作成課稅處分。而上訴人則起訴，否認其配偶為信中公
    司之股東，主張：「其配偶遭信中公司經營者（為其配偶之
    親人）冒用其名義，違反本意，而成為信中公司之形式上股
    東，但實質上其配偶非屬信中公司股東」等語。但為原判決
    所不採信，而維持被上訴人所為之補稅處分。上訴意旨仍執
    其在原審中已提出過之論點，一再強調：「其配偶遭冒名登
    記為信中公司之股東」云云。但原判決已明白交待得心證之
    理由。上訴人僅空言重覆既有之事實主張，並提出某些與待
    證事實關聯性過遠、而不具證明力之反證事證（例如其配偶
    已出嫁，即不過問家族之事。或沒有參與信中公司之經營等
    情），而沒有針對原判決心證形成有何違反法令之處，提出
    具體明確且針鋒相對式的指駁。未達上訴合法審查所要求之
    「具體化」客觀門檻，難謂對原判決之如何違背法令已有具
    體之指摘。依首揭說明，應認其上訴為不合法。
三、據上論結，本件上訴為不合法，依行政訴訟法第249條第1項
    前段、第104條、民事訴訟法第95條、第78條，裁定如主文
    。
中    華    民    國    97    年    1     月    24    日
                    最高行政法院第一庭
                        審判長法官  鄭  淑  貞
                              法官  楊  惠  欽
                              法官  吳  明  鴻
                              法官  鄭  小  康
                              法官  帥  嘉  寶
以  上  正  本  證  明  與  原  本  無  異
中    華    民    國    97    年    1     月    25    日
                              書記官  莊  俊  亨


司法院資訊處製作；財團法人民間司法改革基金會備份。
